【裁判字號】    89,勞訴,105
【裁判日期】    900326
【裁判案由】    給付薪資
【裁判全文】
臺灣臺北地方法院民事判決  八十九年度勞訴字第一○五號
    原      告  甲○○
    訴訟代理人  謝曜焜律師
    複  代理人  丙○○  住台北市○○○路○段一○六號三號
    被      告  美格科技股份有限公司  設台北市○○路○段四五六號二十一樓
    法定代理人  丁○○  住台北市○○路○段四五六號二十一樓
    訴訟代理人  乙○○  住同右.
右當事人間給付薪資事件，本院判決如左：
    主    文
被告應給付原告新台幣玖拾肆萬陸仟玖佰參拾參元，暨自民國八十九年七月二十一日
起至清償日止，依年息百分之五計算之利息。
訴訟費用由被告負擔。
本判決於原告以新台幣參拾壹萬伍仟元供擔保後，得假執行，被告如於假執行程序實
施前以新台幣玖拾肆萬陸仟玖佰參拾參元預供擔保，免為假執行。
    事    實
甲、原告方面：
一、聲明：除假執行擔保金額外，如主文第一項所示。
二、陳述：
（一）原告於民國（下同）八十七年九月間經訴外人張台生（後任被告公司執行副總
      經理）引介至被告公司擔任廠長一職，當時公司董事長黃水隆及董事黃文隆（
      後任被告公司董事長）代表被告公司曾允諾給付原告年薪新台幣（下同）二百
      五十二萬元（含二個月年終獎金）。惟原告自八十七年九月十一日任職以來，
      每月僅支領九萬元之薪資。事經美格科技公司執行副總明察，於八十九年元月
      間代原告向被告公司要求自該年月起調整原告之薪資為每月十四萬三千六百元
      ，經該公司總經理劉久超批准，並得追補八十七年九月十一日至八十八年十二
      月三十一日止之薪資差額每月五萬三千六百元，惟被告公司迄仍未給付前開應
      追補之薪資差額。原告曾委請律師發函向被告公司催告，希該公司於函達後七
      日內給付積欠之薪資九十四萬六千九百三十三元，被告公司已於八十九年七月
      十三日收受此函，應於同年月二十日前支付此款，惟被告公司對原告之請求仍
      置之不理。
（二）被告公司確曾允諾給付原告每年二百五十二萬元之薪資：
      １原告於八十七年九月至被告公司擔任廠長一職，當時被告公司董事長黃水隆
        與董事黃文隆代表被告公司允諾給付原告到職前在別家公司之年薪二百五十
        二萬元整（含出差費、派外津貼、年終獎金）。惟因原告初至被告公司任職
        ，為免因原告之高薪而引人爭議，被告公司遂與原告商議先暫行以每月九萬
        元之薪資給付與原告，待原告任職一段時日再予調整，並追補先前之薪資差
        額，經原告同意。被告公司始於原告之人員任用表上列明原告試用期間之月
        薪為九萬元，故原告之公司人員任用表上雖列明原告之月薪為九萬元，然並
        不影響原告與被告公司之間年薪二百五十二萬元之約定。
      ２承前所述，被告公司僅係暫行給付原告每月九萬元之薪資，之後仍須將原告
        之薪資調回雙方所約定之年薪二百五十二萬元，並追補先前之薪資差額，此
        由嗣後被告公司之執行副總張台生向被告公司總經理劉久超所提出之薪資調
        整表上所寫：「依聘用該員時本人代董事長提出之年薪標準應予調整，並追
        補差額」、「調整原任用薪資，調為一四三六○○元／月」、劉久超於該表
        所簽：「如附件薪資追補說明予以追補差額」，暨張台生在該薪資調整表之
        附件上所載「Cooper林（即原告）之年薪應為二五二萬元（含出差費或派外
        津貼全部）．．．故其每月薪資應為一四三六○○元，依每年十四個月薪資
        算，自八十七年九月十一日起每月之月薪為90000元，故應追補每月53600元
        ，並應自即日起正式調整．．．（以上數目董事長均曾同意）」及劉久超在
        附件上所批：「如以上所列之差額予以追補」可證。職是，被告公司確曾允
        諾給付原告每年二百五十二萬元之薪資，應無疑義。
（三）對被告抗辯之陳述：
      １被告公司之執行副總張台生雖於八十九年一月七日向被告公司提出辭職書，
        惟查張台生係於八十九年一月七日下午五時之前即向被告公司提出原證一之
        薪資調整表與該表之附件，而被證二之辭職書則係張台生於八十九年一月七
        日下午六時下班之後始自外地傳真至被告公司者。故系爭薪資調整表與其附
        件係張台生於辭職前所為，被告指稱：「張台生於辭職後向被告公司總經理
        提出原告之薪資調整表，該薪資調整表自屬不生效力」云云，與事實不符。
      ２系爭薪資調整表與附表並非被告公司之內部文件，蓋被告公司之總經理劉久
        超於核准系爭薪資調整後，即將該薪資調整表及其附件影本交予張台生轉交
        原告，使原告知悉被告公司已核准其薪資之調整，此有原告於八十九年三月
        及五月寫給被告公司之邱總經理（當時劉久超已離職）之信函可證；此外，
        若系爭薪資調整表與附表僅為被告公司之內部文件，何以被告公司於八十九
        年一月七日核准系爭薪資調整後，即自該月起將原告之薪資調整為月薪十四
        萬三千六百元？是系爭薪資調整表與附表並非被告公司之內部文件，而係兩
        造所達成協議之文件，其效力及於兩造，兩造皆應受其拘束。
      ３按被告以「依被告公司慣例，薪資調整表應經董事長核准」、「張台生以對
        劉久超稱董事長曾同意之欺瞞方式，刻意不經董事長簽核」為由，主張「劉
        久超所簽之薪資追補文件應不生效力」云云。惟查劉久超於核准原證一之薪
        資調整表及原證四之附件當時，係被告公司之總經理，其於職務上有代表被
        告公司之權限，應無疑義，是劉久超於系爭薪資調整表與其附件上分別簽核
        ：「如附件薪資追補說明予以追補差額」、「如以上所列之差額予以追補」
        ，嗣後並將該薪資調整表與附件交予原告，是兩造即生「調整薪資與追補差
        額」之合意。至於該薪資調整  表究否應依「被告公司之慣例」須經被告公
        司之董事長簽核，已無關宏旨。何況，被告公司並未舉證證明該公司有此「
        慣例」。就「被告公司是否曾允諾給付予原告年薪二百五十二萬元」之事實
        ，劉久超身為被告公司之總經理，在核准系爭薪資調整前，不可能不先加以
        查證即完全聽信張台生之言，且劉久超要查證系爭事實並無任何困難。劉久
        超之所以核准原告之薪資調整，乃因原告至被告公司任職之初，被告公司確
        有允諾給付原告二百五十二萬元年薪之故。被告所稱「薪資調整表應經董事
        長核准」與「劉久超被張台生欺瞞，以為董事長曾同意」等語，僅為意圖脫
        卸責任之詞。
      ４如前所述，被告公司於八十九年一月七日核准系爭薪資調整後，即自該月起
        將原告之薪資調整為月薪十四萬三千六百元？可知被告公司亦認系爭薪資調
        整文件（即薪資調整表與附表）係屬合法有效，否則不會以其為依據而自八
        十九年一月起調整原告之薪資。另被告於八十九年十一月二十七日於鈞院受
        訊問：「系爭薪資調整表之薪資調整效力為何？」時，亦自認：「原告之薪
        水應該是溯及」，此有該日之筆錄可憑。職是，根據系爭薪資調整表與附表
        ，被告公司除應自八十九年一月起將原告之薪資調整為月薪十四萬三千六百
        元外，尚應給付原告自八十七年九月十一日至八十八年十二月三十一日之薪
        資差額，應無疑義。
三、證據﹔提出下列書件為證。
    原證一：被告公司薪資調整表影本乙件。
    原證二：律師函影本乙件。
    原證三：回執影本乙件。
    原證四：薪資調整表之附件乙件。
    原證五：原告寫給被告公司之邱總經理之信函兩件。
乙、被告方面：
一、聲明：原告之訴駁回。如受不利判決，被告願供擔保，免為假執行。
二、陳述：
（一）原告起訴請求給付薪資之意旨略謂：原告於八十七年九月間，經訴外人張台生
      先生引介至被告公司任職，當時被告公司董事長黃水隆曾答應給付原告年薪二
      百五十二萬元整，惟原告至被告公司任職後，原告支領之薪資與當初被告公司
      允諾之薪資數額不符，依法請求被告公司給付差額部分。然查：
      １原被告約定之每月薪資為九萬元：
        (1)勞資雙方對於勞動關係之成立，以勞動契約之訂定為前提，勞動契約無需
          以書面訂立，可依口頭約定、默示的意思表示或事實上之行為而成立。被
          告公司於發出僱用函後，原告即依聘僱函上載明之日期至被告公司上班，
          伊之行為表示伊接受勞動契約上雙方對所有權利義務之約定，意即對於薪
          資之金額，已於原告上班之日起（八十七年九月十一日），被告支付伊每
          月薪資時，確定為每月九萬元整。
        (2)訴外人張台生聲稱引介被告至原告公司上班時，被告公司董事長黃水隆曾
          允諾給付原告年薪二百五十二萬元，並不可採。董事長為公司負責人，對
          外代表公司，豈可能在未經被告公司規定之作業程序前，即對引介人為任
          何承諾，且依被告公司人員任用表所示，被告公司董事長已於該月薪九萬
          元之任用表上簽核，縱如原告所稱被告公司董事長曾為年薪二百五十二萬
          元之承諾，亦因被告公司董事長於人員任用表上之簽核行為，而不成立。
        (3)按勞資雙方對於勞動關係之成立，以勞動契約之訂定為前提，勞動契約無
          需以書面訂立，可依口頭約定、默示的意思表示或事實上之行為而成立。
          雇主在招募員工時，均會談及各種條件，如薪資、獎金、休假、福利等，
          在勞雇雙方就各項條件達成合致後，雇主一般會發出Offer Letter（僱用
          函），上面記載薪資、職等、報到日期等事項，勞方於收受聘僱函並依約
          報到後，勞動契約即為成立。
        (4)被告公司於發出僱用函後，原告即依僱用函上載明之日期至被告公司上班
          ，伊之行為表示伊接受勞動契約上雙方對所有權利義務之約定，意即對於
          薪資部分，已於原告上班之日八十七年九月十一日) ，確定為每月九萬元
          整。
        (5)被告公司內部文件已載明，原告對薪資之要求依被告公司制度礙難同意，
          則初面談時談到之薪資，根本非確定之數。若原告認為聘僱函上之薪資條
          件與當初面談時不一致，為何會至被告公司報到，且若被告公司給付原告
          之薪資果真與當初約定不符，原告為何於上班一年多來，均未提出異議，
          此均顯示員被告對薪資之約定，確為每月九萬元。
      ２訴外人張台生所擬具之薪資調整表不生效力：
        (1)訴外人張台生經本公司董事會聘任自八十八年九月十三日起擔任被告公司
          執行副總經理，並於八十九年一月七日辭職生效，然而，張台生先生卻於
          辭職後，向被告公司總經理提具原告之薪資調整表，該薪資調整表，自屬
          不生效力。
        (2)依據被告公司內部控制之薪工循環規定「員工之調薪，應依據績效考核表
          之批核結果，由行政單位彙總調薪表，以簽呈方式經權責主管核准後，據
          以調薪」。原告之薪資調整表並未依據績效考核之批核結果，以簽呈批准
          ，違反被告公司之規定，該薪資調整表無效。
        (3)張台生主張伊之辭呈係於薪資調整表簽准後才提出，應由原告舉證，以實
          其說。再者，張台生先生之辭職書寫明，自「即日起」辭被告公司執行副
          總職務，無論張台生係於八十九年一月七日何一時間傳真辭呈，因此一非
          對話之意思表示，於通知到達被告公司董事長時，即依通知之內容發生效
          力。故被告公司前董事長已於八十九年一月七日收到張台生傳真之辭呈，
          則依辭職書內之記載，張台生於八十九年一月七日起辭職生效，職是，張
          台生於八十九年一月七日辭職後擬具之薪資調整表無效。
        (4)系爭薪資調整表係被告公司之內部控制文件（按內部控制制度文件係為公
          司上市呈報證期會核可之標準作業文件，如融資循環、生產循環、研發循
          環等九大循環，每年由稽核人員查核，並非流通之文件）僅供被告公司薪
          工作業使用，只由承辦人員歸檔管理，因為內部控制制度文件明文標示是
          機密文件，不得複製洩露，被告公司從未將薪資調整表此類內控文件交洩
          露於外，原告持有伊之薪資調整表，係由張台生擅自影印，絕非被告公司
          前總經理交付張台生轉交原告。又依據常理，薪資事項是具有高度隱私性
          之事，薪資調整表此類內控文件上，每每有相關審核人員之准駁意見，任
          何公司均不可能將此種薪工文件交付當事人，而引發不必要之對立與爭議
          ，被告公司前總經理亦不可能囑張台生將該薪資調整文件交付原告，原告
          持有伊之薪資調整表，應屬無效。被告公司從未將薪資調整表之事實通知
          原告，故未欠伊薪水，伊請求給付薪資，顯有未合，委無足採。
        (5)原告至被告公司任職係負責S-Project專案，依被告公司之慣例，專案之
          執行，除經專案主管與總經理之核可外，並應經本公司董事長之核准，始
          生效力，此可由聘任之初，被告公司內部文件呈董事長與原告任用表中董
          事長之簽名證之。張台生先生於本公司任職期間，倘欲「追補」原告過去
          之薪資，應經董事長之核准，張台生先生以對總經理稱董事長曾同意之欺
          瞞方式，刻意不經董事長之簽核，伊所簽之薪資「追補」文件，應不發生
          效力。
      ３被告公司於八十八年九月因資金調度需求，由太平洋光電股份有限公司（下
        稱太平洋光電）提供協助，太平洋光電並經被告公司董事會之同意，派張台
        生先生擔任被告公司執行副總一職，但太平洋光電與被告公司之合作關於八
        十九年十二月間，產生相當大之嫌隙與糾紛，張台生先生於合作破裂後，便
        未至被告公司上班；詎料，張台生先生卻於正式辭去被告公司執行副總職務
        後，不顧被告公司之體制與伊之處境，擅自對原告薪資作調整，而原告於任
        職被告公司一年多期間從未對薪資提出異議，且原告又為張台生先生推薦至
        被告公司任職之人，張台生私下承諾為原告「追補」薪水之目的與作法，不
        合常理亦令人懷疑。
（二）原告稱被告給付伊之每月九萬元薪水，係試用期間之薪水，並非事實，委無足
      採。依被告公司人事規章9.1.2.2(1)之規定，間接員工採年度調薪制，由行政
      部於當年度元月份統一辦理，人事規章9.1.2.2(2)規定，直接員工採到職日調
      薪制，被告公司之人事規章並無所謂「試用期滿調薪」之規定。又依人事規章
      4.2.5之規定，適用期間四十日僅為期滿是否正式任用之依據並非作為調薪之
      依據。原告為被告公司之間接員工（非生產線之員工），其調薪是依人事規章
      第9.1.2.2(1)規定為年度調薪，原告主張依之月薪玖萬元是試用期間之薪資，
      應提出依據，以為證明。被告公司之規定只有年度調薪，被告公司不可能甘冒
      其他員工反彈之風險，違反公司之制度，為原告開啟試用期滿調薪之先例。
（三）被告公司前總經理劉久超先生於薪資調整表上記載：「如附件薪資追補說明予
      以追補差額」。惟薪資調整表之附件所提如『原告之年薪應為貳佰伍拾貳萬元
      』、『以上數目董事長均曾同意』均非事實，已如前述，張台生亦證稱：八十
      九年一月七日是伊最後一天上班，要將所有事情處理完，所以在為原告寫完薪
      資調整表後「立即」請總經理簽准，顯見伊因擔心辭職後，被告公司前總經理
      與相關人員不同意原告之薪資調整，欲趁把持人事與原告主管權力時，以不實
      之事項，立即要求被告公司前總經理簽准薪資調整文件。被告公司總經理錯誤
      以為「董事長」曾答應給予原告張台生所稱之年薪，不知張台生別有用心，所
      言為虛，才簽下薪資調整之文件。按意思表示錯誤之撤銷權，自意思表示後，
      經過一年而消滅。又按撤銷權係形成權之一種，由權利人一方以明示或默示方
      法向相對人表示，即可生效。劉久超代表被告公司所為之薪資追補調整係意思
      表示之明顯錯誤，被告公司始終表示不願意支付原告薪資（八十九年二月廿一
      日被告公司新任總經理邱勝男先生與張台生離職後接任原告主管之劉可嘉副總
      、人事主管張清惠副總）皆為明確反對追補薪資，即已默示行使撤銷原錯誤之
      意思表示之權利，則原告之請求給付薪資，洵屬無據。
（四）原告認被告於開庭時自認原告之薪資調整效力是溯及的，是斷章取義，被告公
      司之意思是被告公司前總經理在薪資調整表上誤簽「追補差額」是追溯，但被
      告公司始終認為該薪資調整表之是無效的，當然不可追溯。本件爭議由張台生
      一手主導，是始作俑者，伊之證言毫無證據價值，原告找伊作證，不具證據力
      。
（五）綜上所述，張台生所擬之薪資調整表無效，被告並未積欠原告薪水，原告請求
      被告給付薪水顯無理由。
三、證據：提出下列書件為證。
    被證一：甲○○任用表影本乙份。
    被證二：張台生先生就任書與辭呈影本各乙份。
    被證三：任用甲○○內部文件影本乙份。
    被證四：甲○○僱用函。
    被證五：人事規章第9.1.2.2條。
    被證六：人事規章第4.2.5.條。
    被證七：薪資作業程序。
    被證八：內部控制薪工循環使用表單。
    被證九：內部控制制度首頁(以上均為影本)。
    理    由
一、本件原告起訴主張：原告於八十七年九月間經訴外人張台生引介至被告公司擔任
    廠長，當時公司董事長黃水隆及董事黃文隆曾允諾給付原告年薪二百五十二萬元
    ，每月薪資為十四萬三千六百元，惟為避免高薪而引人爭議，遂先暫以每月九萬
    元之薪資給付原告，事後再追補差額，惟被告迄未給付，爰依勞動契約請求被告
    給付自八十七年九月十一日至八十八年十二月三十一日止每月薪資差額每月五萬
    三千六百元，共九十四萬六千九百三十三元及遲延利息。被告則以：兩造間之勞
    動契約訂立時，被告承諾支付每月薪資九萬元，公司內部制度亦無試用期滿調薪
    之規定，原告亦已上班一年多，均未提出異議，足見雙方約定之薪資為每月九萬
    元，非原告所稱之十四萬三千六百元，原告提出之薪資調整表尚非有效文件，不
    足為本件訴訟之證明，被告未積欠原告薪資，原告請求無理由等語，資為抗辯。
二、原告主張之事實，業據其提出被告公司薪資調整表影本、原告催告被告給付之律
    師函等件為證，被告以前揭情詞置辯，而兩造間並無書面之勞動契約，無薪資約
    定之書面證明，原告是以被告公司前董事長黃文隆之口頭允諾為據，是本件兩造
    之爭執者在雙方勞動契約中關於薪資約定之要素有無合致。
三、被告爭執其於發出對原告之僱佣函後，至公司上班一年餘未曾異議，已接受每月
    九萬元薪資，雙方勞動契約成立，事後再請求追補薪資，違反已成立之勞動契約
    ，公司內部人事規章亦無此追補規定等語。但依原告提出之前述薪資調整表而觀
    ，原告於八十九年一月七日提出申請，其上記載：「調整原任用薪資，調為
    143600／月（原薪資為90000）」，經部門主管張台生簽名，且由張台生註記：
    「James（指總經理劉久超），依聘用該員時本人代董事長提出之年薪標準應予
    調整足追補差額，請參考副件並核准  張台生1/7」，嗣由總經理劉久超批示：
    「如附件薪資追補說明予以追補差額  超1/7」，而張台生當時為該公司執行副
    總經理，其到庭結證稱：「我在被告公司任職七、八個月，從八十八年九月十三
    日任執行副總：：任職時原告任廠長，是我直屬下屬：：他原在大陸崑山工作：
    ：我推薦原告給被告公司，原告說他之前的年薪是二百五十萬元，我說如果要用
    原告，沒有理由減原告的薪水，後來公司內部有人認為薪水太高，但被告公司負
    責人的親屬認為不會有問題，先用人，董事長有承諾要補其薪資，後來，我也到
    被告公司任職，董事長授權我調整其薪資就可，一直到我離職當天把這個薪資調
    整案簽准了：：黃文隆當董事長時也明確指示我調整原告薪水：：我當時就有權
    利追補原告的薪水」等語，是依張台生證述，被告公司前董事長黃文隆口頭允諾
    予原告年薪二百五十二萬元，兩造均未聲請傳喚黃文隆，然依原告提出之薪資調
    整表顯示，係張台生在被告公司任職副總經理時簽立，並由當時總經理劉久超採
    納張台生之意見，而同意追補原告薪資，基此而觀，追補原告薪資案之決行者為
    被告公司之前總經理劉久超，被告之抗辯與此之薪資調整表所示內容抵觸，既有
    此調整表之存在，雙方復無書面契約訂立，關於薪資之約定，應非如被告抗辯所
    稱兩造已確認每月領取九萬元薪資。
四、又被告對前開薪資調整表由前總經理劉久超決行，並無異議，惟抗辯：薪資調整
    表為機密文件，不能外洩，原告據之為證據，係張台生私自影印，不足為憑等語
    。然被告僅提出公司內部控制制度機密文件不得複製洩露首頁文書格式（見被證
    九）為據，對該調整表抵觸公司何項機密並未說明，另依被告提出通知原告於八
    十七年九月十一日到職函記載：「原告月薪新台幣玖萬元整（本公司薪資為機密
    資料，請勿洩漏他人）」等語（見被證四）可知，被告公司對薪資係要求原告不
    得將所得告知他人，但原告是為其薪資短少對被告行使勞動契約之薪資請求權，
    此關涉其自己之利益，非涉及業務上應予保密之義務，且係在訴訟上行使，亦非
    將公司機密資料洩漏他人，該調整表又為前總經理簽署，代表被告公司對原告追
    補薪資意思表示同意，則此之文件即屬被告公司有效文件，應得為本件證據，被
    告主張調整表無效，並非有據。被告另辯稱：前總經理劉久超因受張台生之欺瞞
    誤導而批示決行，而張台生利用其在職最後一日擬具之意見，使本應由董事長決
    行者竟讓不知情之總經理同意，此係被告公司錯誤意思表示，因而行使錯誤意思
    表示撤銷權等情，惟按經理人係由商號授權為其管理事務及簽名之人，民法第五
    百五十三條第一項定有明文，劉久超為被告公司總經理，依前開規定，對公司之
    事務有為管理之權，公司員工請求追補薪資是為公司人事管理之一部，何以須經
    被告公司董事長同意決行，被告未說明區分之依據，被告所提出公司人事規章第
    4.2.1  規定，總經理由董事長提請董事會聘任之，第4.2.2條副總級以上主管由
    總經理任用之後送董事會核備等語，並無所稱應由董事長決定之規定，副總經理
    以上之人員既由總經理任用，則原告任職廠長為執行副總經理所管理，亦僅須總
    經理任用即可，同意追補薪資，總經理有權決行，另張台生為被告公司之執行副
    總經理，擬具意見為其職權範圍內事務，謂其係刻意隱瞞致公司陷於錯誤，自須
    提出其濫用權利之積極證據，且被告另須依民法第八十八條第一項但書規定證明
    自己無過失而錯誤為意思表示，惟被告公司僅謂因與太平洋光電合作關係破裂產
    生嫌隙，張台生係由該公司派至被告公司服務，張台生嗣即離職，但本件非由其
    最後決行，不受兩家公司合作破裂影響，本件應斟酌者應以前總經理劉久超有無
    向前董事長黃文隆查證為據，此應由被告舉證之，然被告並未提出證明，故被告
    謂張台生不顧被告公司體制擅自追補原告薪資，尚難採憑。
四、綜上所述，本件被告雖辯稱原告已領取每月九萬元薪資一年餘，已為確立雙方勞
    動契約要素，事後再為請求追補違反原訂契約意旨，且公司前總經理應受執行副
    總經理誤導而錯誤決行追補薪資，原告提出之薪資調整表已為撤銷等語，但公司
    總經理可為同意人事管理事務，如其意思表示錯誤，應以其無過失為限，被告公
    司總經理對前董事長同意予原告之薪資，可為相當之查證，如無意思表示之過失
    ，由被告舉證，然未為之，其既予同意，應推論該調整表內容並無錯誤，故被告
    行使意思表示內容錯誤撤銷權，並非有據，其抗辯尚不足採。原告提出由被告公
    司總經理劉久超同意追補薪資之調整表證據，既為被告公司負責人批示同意追補
    薪資，足見被告與原告訂立勞動契約時，即願以年薪二百五十二萬元聘僱原告，
    原告之主張，應為可取。從而，原告依勞動契約請求被告給付薪資九十四萬六千
    九百三十三元及自八十九年七月二十一日至清償日止，按年息百分之五計算之利
    息，為有理由，應予准許。
五、兩造陳明願供擔保，聲請宣告假執行或免為假執行，均核無不合，爰分別酌定相
    當擔保金額准許之。
六、本件事證已臻明確，兩造其餘主張陳述及所提證據，均毋庸再予審酌，附此敘明
    。
七、結論：原告之訴為有理由，依民事訴訟法第七十八條、第三百九十條第二項、第
    三百九十二條，判決如主文。
中      華      民      國    九十      年      三      月    二十六    日
                                            民事第三庭法      官  李維心
右為正本係照原本作成
如對本判決上訴，須於判決送達後廿日內向本院提出上訴狀
中      華      民      國    九十      年      三      月      三十    日
~B法院書記官  林梅珍


司法院資訊處製作；財團法人民間司法改革基金會備份。
